【裁判字號】    90,台上,1736
【裁判日期】    900322
【裁判案由】    走私
【裁判全文】
最高法院刑事判決                                九十年度台上字第一七三六號
    上  訴  人  甲○○
    選任辯護人  林辰彥律師
                張凱輝律師
                黃淑怡律師
右上訴人因走私案件，不服台灣高等法院中華民國八十九年十一月二十三日第二審判
決（八十九年度上訴字第三五○八號，起訴案號：台灣基隆地方法院檢察署八十八年
度偵字第一四四號），提起上訴，本院判決如左：
    主  文
原判決關於甲○○部分撤銷，發回台灣高等法院。
    理  由
本件原判決認定上訴人甲○○係彰化縣溪湖鎮○○路○段二之一號龍全林石材有限公
司之負責人，與名為「葉根筑」、「陳國樑」之不詳年籍住所成年男子，明知大陸產
製之花崗岩板材，係管制進口物品，竟共同基於犯意之聯絡，及概括之犯意，推由該
名為「葉根筑」、「陳國樑」之不詳年籍住所成年男子，先後三次於不詳時間，在大
陸不詳處所，假冒泰國商SIAMTRAS SHIPPING CO.LTD. 之名義，偽簽「Line」之署押
，或假冒泰國商GRACEFUL SHIPPING LTD.之名義，偽簽「Amy」之署押，以偽造SIAMT
RAS SHIPPING CO. LTD. 或 GRACEFUL SHIPPING LTD.名義，內載花崗石「 MADE IN
THAILAND」不實內容之商業發票，及起運自「 BANGKOK THAILAND 」之不實內容貨物
裝箱單各三紙，將大陸產製之花崗岩板材從大陸轉經香港走私運至基隆港進口。再由
上訴人以每貨櫃新台幣（下同）七萬元之代價委由知情之基隆久祥報關行負責人李睿
弘（業經原審判刑確定）基於犯意之聯絡，及概括之犯意，先後於民國八十六年十一
月十九日、八十七年一月十一日、八十七年四月十日，連續三次持前述偽造之泰國商
業發票、貨物裝箱單，及其所製作業務上不實之進口報單文書，一併提出財政部基隆
關稅局行使報關，使基隆關稅局承辦之公務員將此不實之事項登載於所掌之公文書，
並據以核課進口稅等，三次所陳報花崗岩板材之完稅價格，分別為一○○、四九四元
、五九七、五二四元、三六九、二七八元，足以生損害於泰國商SIAMTRAS SHIPPING
CO.LTD. 'GRACEFUL SHIPPING LTD. 及基隆關稅局對進口貨物管理之正確性等情。因
而撤銷第一審不當之科刑判決，就上訴人部分，改判論處上訴人以共同連續私運管制
物品進口逾公告數額罪刑，固非無見。
惟查：(一)八十一年七月二十九日修正公布之懲治走私條例第十二條規定，自大陸地區
私運物品進入台灣地區者，以私運物品進口論，適用該條例之規定處斷。原判決既認
上訴人與名為「葉根筑」、「陳國樑」之不詳年籍住所成年男子，連續於八十六年十
一月十九日、八十七年一月十一日、八十七年四月十日三次，將大陸產製之花崗岩板
材從大陸轉經香港走私運入台灣地區基隆港，卻並未適用上開懲治走私條例第十二條
準私運管制物品進口罪之規定，逕行依同條例第二條第一項之罪論處罪刑，自有適用
法則不當之違法。(二)被告之自白非出於強暴、脅迫、利誘、詐欺、違法羈押或其他不
正方法，且與事實相符，始得採為認定被告犯罪之證據，刑事訴訟法第一百五十六條
第一項定有明文。故審理事實之法院，遇有被告抗辯其自白或其他不利於己之陳述係
出於不正方法取得時，應先行查明其確非出於不正方法而取得，始得採為判斷之依據
。查上訴人於檢察官偵查及一審審理中即多次供陳或具狀指稱：伊於警訊筆錄製作時
，警員命伊在筆錄上簽名，伊因識字不多，且警員未告知伊筆錄之內容，伊乃拒絕簽
名，竟遭警員恐嚇，且稱：若不承認，要將貨充公，並要查逃漏稅云云，伊才在筆錄
上簽名，故伊警訊之內容並不實在等情（見偵字第一四四號卷第五十六頁正、反面；
一審卷第四十二頁、一三三頁、一八○之一頁），原審對此未予詳查，為必要之論斷
，遽採上訴人之警訊自白為判決之基礎（見原判決第六頁第十五行以下），尚難謂與
刑事訴訟法第一百五十六條第一項規定意旨無違，且有應於審判期日調查之證據未予
調查之違背法令。上訴意旨指摘原判決不當，非全無理由，應認原判決關於上訴人部
分有撤銷發回更審之原因。至於其他與懲治走私條例有裁判上一罪關係之部分，基於
審判不可分之原則，應併予發回。又原判決主文對上訴人所宣告之主刑，誤載為「處
有期壹年貳月」，案經發回後，應注意更正，附此明。
據上論結，應依刑事訴訟法第三百九十七條、第四百零一條，判決如主文。
中      華      民      國     九十     年      三      月    二十二    日
                              最高法院刑事第十一庭
                                  審判長法官  陳  炳  煌
                                        法官  陳  正  庸
                                        法官  楊  商  江
                                        法官  陳  世  雄
                                        法官  吳  信  銘
      右正本證明與原本無異
                                              書  記  官
中      華      民      國     九十     年      三      月    二十七    日


司法院資訊處製作；財團法人民間司法改革基金會備份。
